【裁判字號】    95,裁,1891
【裁判日期】    950824
【裁判案由】    聲請停止執行
【裁判全文】
最  高  行  政  法  院  裁  定
                                     95年度裁字第01891號
抗  告  人  甲○○
上列抗告人因與相對人法務部間聲請停止執行事件，對於中華民
國95年7月11日臺北高等行政法院95年度停字第63號裁定提起抗
告，本院裁定如下︰
    主  文
抗告駁回。
抗告訴訟費用由抗告人負擔。
    理  由
一、按抗告法院認抗告為不合法或無理由者，應為駁回抗告之裁
    定。
二、本件抗告意旨略謂：抗告人並不知價值每股新台幣（下同）
    10元以下之股票，亦須申報，承辦單位不依程序通知補正，
    其即受罰，尊嚴受損，受不公平待遇。債務人蔡正山積欠抗
    告人債務達10年之久，仍未還清，其維持生活困難，待其催
    債務，再繳納罰鍰，請求廢棄原裁定等語。
三、本件抗告人係臺南縣西港國中事務組長，為公職人員財產申
    報法第2條第1項第11款規定應申報財產之人員，於民國（下
    同）92年申報財產後，經相對人認定其漏報倫飛電腦股票
    25,000股，涉及申報不實，乃依同法第11條第1項後段規定
    ，以95年2月3日法財申罰字第0951101352號函附處分書，處
    聲請人罰鍰60,000元（下稱系爭處分），抗告人不服，提起
    訴願，亦遭決定駁回，乃向原審法院提出行政訴訟，併聲請
    停止系爭處分之執行。原裁定以：本件抗告人對於原處分所
    爭執者，厥為相對人可否執行60,000元之罰鍰，核屬財產上
    之執行，本件縱不予停止執行，將來並非不能以同額金錢返
    還之，亦即於一般社會通念上，就系爭處分之執行，並無損
    害不能回復原狀或達到回復困難之程度可言。抗告人為本件
    停止執行之聲請，核與行政訴訟法第116條第2項前段所規定
    之要件不合，要難准許，而駁回抗告人在原審之停止執行之
    聲請。
四、本院查，行政訴訟法第116條第2項前段固規定行政訴訟繫屬
    中，行政法院認為原處分或決定之執行，將發生難於回復之
    損害，且有急迫情事者，得依職權或依聲請裁定停止執行。
    惟倘無急迫情事或不至於發生難於回復之損害，即無停止執
    行之必要。本件抗告人在原審之停止執行之聲請，據其陳明
    及所提出之證據，尚難認本件行政處分之執行將對其發生難
    於回復之損害且有急迫情事，則與行政訴訟法第116條規定
    停止執行之法定要件尚有未合。又抗告人1次繳納罰鍰是否
    困難？乃是否得准予分期繳納之問題，並非原處分之執行，
    將發生難於回復之損害，且有急迫情事者，與停止執行之法
    定要件尚有未合。從而，原裁定否准抗告人之停止執行聲請
    ，裁定駁回抗告人在原審之聲請，揆諸前揭規定，並無違誤
    。抗告人以前揭事由爭執，核屬法律上見解之歧異，要難謂
    為原裁定有違背法令之情形。本件抗告論旨，仍執前詞，指
    摘原裁定違誤，求予廢棄，難認有理由，應予駁回。
五、依行政訴訟法第104條、民事訴訟法第95條、第78條，裁定
    如主文。
中    華    民    國    95    年    8     月    24    日
                  第一庭審判長法  官  葉  振  權
                              法  官  陳  秀  美
                              法  官  劉  鑫  楨
                              法  官  梁  松  雄
                              法  官  劉  介  中
以  上  正  本  證  明  與  原  本  無  異
中    華    民    國    95    年    8     月    24    日
                              書記官  王  史  民


司法院資訊處製作；財團法人民間司法改革基金會備份。
